---
title: ''
author: "CHERQI Meryem - ARIFALLAH Lamiae - YOUSFI Rym "
date: "2024-04-15"
output:
  html_document:
    df_print: paged
  pdf_document: default
editor_options: 
  markdown: 
    wrap: sentence
---



```{r}
# MODEL definition --------------------------------------------------------
Data = list(x = c(8.0, 15.0, 22.0, 29.0, 36.0), N = 30, T = 5, Omega = structure(.Data = c(200, 0, 0, 0.2), .Dim = c(2, 2)),  mean = c(0,0),prec = structure(.Data = c(1.0E-6, 0, 0, 1.0E-6), .Dim = c(2, 2)),
            Y = structure(
              .Data = c(151, 199, 246, 283, 320,
                        145, 199, 249, 293, 354,
                        147, 214, 263, 312, 328,
                        155, 200, 237, 272, 297,
                        135, 188, 230, 280, 323,
                        159, 210, 252, 298, 331,
                        141, 189, 231, 275, 305,
                        159, 201, 248, 297, 338,
                        177, 236, 285, 350, 376,
                        134, 182, 220, 260, 296,
                        160, 208, 261, 313, 352,
                        143, 188, 220, 273, 314,
                        154, 200, 244, 289, 325,
                        171, 221, 270, 326, 358,
                        163, 216, 242, 281, 312,
                        160, 207, 248, 288, 324,
                        142, 187, 234, 280, 316,
                        156, 203, 243, 283, 317,
                        157, 212, 259, 307, 336,
                        152, 203, 246, 286, 321,
                        154, 205, 253, 298, 334,
                        139, 190, 225, 267, 302,
                        146, 191, 229, 272, 302,
                        157, 211, 250, 285, 323,
                        132, 185, 237, 286, 331,
                        160, 207, 257, 303, 345,
                        169, 216, 261, 295, 333,
                        157, 205, 248, 289, 316,
                        137, 180, 219, 258, 291,
                        153, 200, 244, 286, 324),
              .Dim = c(30,5)))

model1="
   model
   {
       for( i in 1 : N ) {
          beta[i , 1 : 2] ~ dmnorm(mu.beta[], R[ , ])
          for( j in 1 : T ) {
             Y[i, j] ~ dnorm(mu[i , j], tauC)
             mu[i, j] <- beta[i, 1] + beta[i, 2] * x[j]
          }
       }

       mu.beta[1 : 2] ~ dmnorm(mean[], prec[ , ])
       R[1 : 2 , 1 : 2] ~ dwish(Omega[ , ], 2)
       tauC ~ dgamma(0.001, 0.001)
       sigma <- 1 / sqrt(tauC)
   }"
  
  
writeLines(model1,"model.text")
```


```{r}
# MCMC  -------------------------------------------------------------------
install.packages("rjags")

```
```{r}
library(rjags)

```
```{r}
install.packages("remotes")

```


```{r}
model1 = jags.model("model.text", data = Data, n.chains =2)

update(model1,5000)
model1.samples = coda.samples(model=model1,variable.names = c("mu.beta[1]", "mu.beta[2]", "sigma"),n.iter = 10000)

summary(model1.samples)
```
```{r}
install.packages("ggmcmc")
```


```{r}
# basic plot and diagnostics ----------------------------------------------

library(ggmcmc)

#traceplot(model1.samples)
res = ggs(model1.samples)
ggs_density(res)

ggs_traceplot(res)

ggs_running(res)

ggs_autocorrelation(res)

```
```


```{r}
# Chargement des bibliothèques nécessaires
library(coda)
library(rjags)

# Assumant que 'model' est votre modèle JAGS déjà créé
# Extraction des chaînes pour les paramètres d'intérêt
mcmc_samples <- coda.samples(model1, variable.names = c("mu.beta[1]", "mu.beta[2]", "sigma"), n.iter = 10000)

```
```{r}
# Tracé des chaînes de Markov pour chaque paramètre
plot(mcmc_samples)

```
```{r}
# Trace plot pour mu.beta[1]
plot(mcmc_samples[, "mu.beta[1]"], main = "Trace Plot pour mu.beta[1]")

# Trace plot pour mu.beta[2]
plot(mcmc_samples[, "mu.beta[2]"], main = "Trace Plot pour mu.beta[2]")

# Trace plot pour sigma
plot(mcmc_samples[, "sigma"], main = "Trace Plot pour sigma")

```

```{r}
# Diagnostic de convergence pour les chaînes
gelman.diag(mcmc_samples)

```


```{r}
install.packages("coda,nlme")
```

```{r}
# Chargement des bibliothèques nécessaires
library(coda)
library(nlme)
library(ggplot2)

# Extraction des chaînes de l'échantillon du modèle
chain1 = model1.samples[[1]]
mu_beta1 = chain1[,"mu.beta[1]"]
mu_beta2 = chain1[,"mu.beta[2]"]
sigmach = chain1[,"sigma"]


```


```{r}
# Fonction de prédiction améliorée
predict_rat <- function(rat.x, n = 1000) {
  # Générer des échantillons pour alpha et beta
  alpha.i = rnorm(n, mean(mu_beta1), sd = sd(mu_beta1))
  beta.i = rnorm(n, mean(mu_beta2), sd = sd(mu_beta2))
  
  # Générer des échantillons pour les prédictions Y en utilisant les nouveaux x
  Ypred = alpha.i + beta.i * rat.x
  
  # Calculer l'intervalle HPD pour les prédictions
  inter = HPDinterval(as.mcmc(Ypred))
  
  # Retourner les résultats sous forme de vecteur
  c(inter[1], inter[2])
}

# Appliquer la fonction de prédiction pour un vecteur de valeurs x
intervaldata <- data.frame(x = 0:40)
predictions <- t(sapply(intervaldata$x, function(x) predict_rat(x, n = 1000)))

# Incorporer les prédictions dans le dataframe
intervaldata$min <- predictions[, 1]
intervaldata$max <- predictions[, 2]

# Visualisation avec ggplot2
fig <- ggplot(data = intervaldata, aes(x = x)) +
  geom_ribbon(aes(ymin = min, ymax = max), alpha = 0.3, fill = "blue") +
  geom_line(data = intervaldata, aes(y = (min + max) / 2), colour = "red") +
  labs(title = "Intervalles de prédiction pour Y", x = "Valeur de x", y = "Prédiction de Y")

print(fig)


```

